臺灣高雄地方法院民事判決 九十一年訴字第三四九號
　　　原　　　告　彰化商業銀行股份有限公司
　　　法定代理人　乙○○
　　　訴訟代理人　甲○○
　　　被　　　告　丙○○
右當事人間事件，本院判決如左：
      主    文
被告應給付原告新台幣壹佰零萬零肆佰拾伍元及自民國九十年一月三十日起至清
償日止，按年息百分之九‧八四計算之利息，及自民國九十年一月三十日起至清償日
止，其逾期在六個月以內者，按上開利率百分之十，逾期超過六個月部分，按上開利
率百分之二十計付違約金。
訴訟費用由被告負擔。
本判決於原告以新台幣拾肆萬肆仟元為被告供擔保後，得假執行。
    事    實
甲、原告方面：
一、聲明：求為判決除假執行擔保金額外，如主文第一項、第三項所示。
二、陳述：
（一）被告丙○○於民國八十年一月二十九日向原告借款新台幣（下同）壹佰肆拾貳
      萬元，約定借款期間自八十年一月二十九日起至一百年一月二十九日止，寬限
      期自借款日起二十四個月，按月繳付利息，自八十二年一月二十九日起，以每
      一個月為一期，共分二百十六期，按期平均攤還本息，利息按年息百分之九．
      八四計付，若遲延還本付息時，除部債務視為均已到期，除按約定利率計算遲
      延利息外，其逾期清償在六個月以內者，按上開利率百分之十，逾期超過六個
      月部分，按上開利率百分之二十計算違約金。詎自九十年二月起被告即未依約
      繳付本息全部債務視為均已到期，被告未依約清償，經核算結果，尚欠如主文
      所示本金及利息暨違約金未為清償，屢向被告催討，均無結果，為此依消費借
      貸法律關係提起本件訴訟。
（二）因被告與訴外人徐冠宇之買賣為私底下之買賣，銀行為善意之第三人，不能因
      徐冠宇或被告沒有辦理換約手續，即抗辯不繳付上開款項，原告並沒有權利要
      求徐冠宇至銀行辦理手續，被告為買賣自當自行注意，不能隨意主張免責。
三、證據：提出借據、放款帳戶資料表、土地暨建物登記謄本、戶籍謄本各一件為證
    。
乙、被告方面：
一、聲明：求為判決駁回原告之訴。
二、陳述：八十年一月原告以坐落地號高雄市○○區○○段二小段二十號上更新街九
    十二號五樓之一房地，由訴外人標緻建設公司向原告辦理貸款，並於同年轉售訴
    外人徐冠冠宇，並會同徐冠宇至原告處辦理貸款塗銷及債務移轉手續，原告承辦
    人員稱：同一銀行借貸，不必辦理設定塗銷，只要在銀行變更債務人的名義即可
    。當時徐冠宇資料不全，承辦人員說只要補齊證件就可以，並向被告承諾會處理
    此事。十年來被告從未曾到銀行繳交過任何貸款，均由徐冠宇繳交，原告行員明
    知此事，而未告知，遲至今日始向被告請求，實屬無理。
      理    由
一、本件原告主張：被告於八十年一月二十九日向原告借款壹佰肆拾貳萬元，約定借
    款期間自八十年一月二十九日起至一百年一月二十九日止，寬限期自借款日起二
    十四個月，按月繳付利息，自八十二年一月二十九日起，以每一個月為一期，共
    分二百十六期，按期平均攤還本息，利息按年息百分之九．八四計付，若遲延還
    本付息時，除部債務視為均已到期，除按約定利率計算遲延利息外，其逾期清償
    在六個月以內者，按上開利率百分之十，逾期超過六個月部分，按上開利率百分
    之二十計算違約金。詎自九十年二月起被告即未依約繳付本息全部債務視為均已
    到期，被告未依約清償，經核算結果，尚欠如主文所示本金及利息暨違約金未為
    清償之事實，已據其提出借據、放款帳戶資料表、土地暨建物登記謄本各一件為
    證，核屬相符，被告對於系爭借據之真正並不爭執，雖為上開抗辯，惟被告與訴
    外人徐冠宇雙方之買賣，被告自當自行注意原借款債務是否解除、抵押權登記是
    否塗銷，蓋原告並沒有權利要求徐冠宇至銀行辦理相關手續，被告為買賣自當自
    行注意；至於所辯稱：當時因徐冠宇資料不全，承辦人員說只要補齊證件就可以
    ，並向被告承諾會處理此事云云。被告亦未能舉證證實，本院自無從採酌，所辯
    亦不足採信。綜上，本院依被告之陳述及上開證據所載清償期限、方式、利息、
    違約金之內容為調查之結果，與原告所述之事實相符，則原告主張之事實，可堪
    信為真實。
二、按借用人應於約定期限內，返還與借用物種類、品質、數量相同之物。遲延之債
    務，以支付金錢為標的者，債權人得請求依法定利率計算之遲延利息，但約定利
    率較高，仍從其約定利率。當事人得約定債務人不履行債務時，應支付違約金，
    民法第四百七十八條前段、第二百三十三條第一項、第二百五十條第一項分別定
    有明文。
三、綜上所述，原告依消費借貸之法律關係，請求被告給付本件借款壹佰零萬零肆
    佰拾伍元及自九十年一月三十日起至清償日止，按年息百分之九‧八四計算之
    利息，及自九十年一月三十日起至清償日止，其逾期在六個月以內者，按上開利
    率百分之十，逾期超過六個月部分，按上開利率百分之二十計付違約金，為有理
    由，應予准許。
四、假執行之宣告：
    原告陳明願供擔保，請求宣告假執行，核無不合，茲酌定相當擔保金額，予以准
    許。
五、結論：
    本件原告之訴為有理由，依民事訴訟法第七十八條、第三百九十條第二項，判決
    如主文。
中　　　華　　　民　　　國　　九十一　　年　　　三　　　月　　二十二　　日
                              台灣高雄地方法院民事第二庭
~B法　官　陳建中
右正本證明與原本無異。
如不服本判決，應於判決送達後二十日內，向本院提出上訴狀。
中　　　華　　　民　　　國　　九十一　　年　　　三　　　月　　二十二　　日
~B書記官　林佳蓉
